# **Abel Omar Domínguez Martínez**

■ abelmtz34@outlook.com 🤳 8714003345 🧥 Torreon

Soy un apasionado desarrollador Full Stack con 3 años de experiencia en el diseño, desarrollo y despliegue de aplicaciones web innovadoras. Mi enfoque se centra en el stack MERN (MongoDB o MYSQL, Express.js, React.js y Node. js), donde he demostrado habilidades sólidas y un profundo conocimiento técnico.

#### **Formación**

sep 2020 - sep 2022

Tecnico Superior Universitario en Tecnologias de la Informacion Area
Desarrollo de Software Multiplataforma

Universidad Tecnologica de Torreón, Torreon

## **Experiencia**

may 2022 - nov 2022

#### Practicante Web

#### **Zaro Transportation, Torreon**

Aprendiz en el entorno que se maneja para llevar acabo el desarrollo de un sistema, conociendo el sistema de low code outsystems desarrollando tanto proyectos personales como aportando conocimiento al sistema que me fue encargado

ene 2023 - abr 2023

## Desarrollador web Odoo

## Jarsa Sistemas, Torreon

Desarrollador web en el entorno y las bases con las cuales se desarrollan modulos y tambien como se utiliza cada uno de ellos en base a un curso llevado de manera gratuita para el erp odoo, donde aumente mis conocimientos ya que se llevaba integracion continua y tests del codigo

may 2023 - ene 2024

## Desarrollador Full-Stack

## **SW Argos, Torreon**

Encargado de desarrollar optimizaciones y modulos tanto pequeños como grandes para el sistema encargado de vigilar las unidades que se manejan en la empresa.

## **Lenguajes y Frameworks**

HTML

CSS

JavaScript

TypeScript

TailwindCSS

React

Angular

NodeJS

ExpressJS

SQL

■ MongoDB

Prisma

Python

Github

#### Referencias

## **Jose Antonio Becerra Contreras**

**Zaro Transportation, Torreon** 8713572220, josian.bd@gmail.com